

#### Contact

#### **Telefoon**

0468 25 31 19

#### E-mail

Jonathan.Daniels@student.pxl.be

#### **Address**

Merelstraat 18 3582 BERINGEN, België

## Werkervaring

2022 - 2023

Productiemedewerker Primagaz Belgium N.V. I Kanaalweg 87, 3980 Tessenderlo

2019 - 2021

Winkelmedewerker Albert Heijn be-MINE 6, 3582 Beringen

#### 2017

**S**tagair Hyundai Vpf Motor I Nijverheidspark 37, 3580 Beringen

### **Skills**

- Kennis van Besturingssystemen
- Netwerkbeheer
- Cloud Computing Microsoft 365, Azure
- Beveiliging
- Probleemoplossend Vermogen
- Teamspeler

#### Talen

- Nederlands Moedertaal
- Engels Vloeiend
- Spaans Vloeiend
- Italiaans Vloeiend
- Frans Vloeiend

# Jonathan Daniels

### **Profiel:**

Als student systeem- en netwerkbeheer ben ik gepassioneerd door technologie en gedreven om mijn kennis uit te breiden. Mijn academische achtergrond, gecombineerd met mijn nieuwsgierigheid naar de laatste ontwikkelingen in de ITsector, motiveert mij om praktijkervaring op te doen.

Ik kijk ernaar uit om mijn vaardigheden in te zetten en een waardevolle bijdrage te leveren aan een vooruitstrevende organisatie.

## Opleidingen:

2023 - 2024

Systeem en netwerkbeheer
PXL Hasselt

2019

KU Leuven

2018

Lichamelijke opvoeding
 UCLL Leuven

2017

VerkoopSecundair onderwijsLBC Beringen

### Interesses/Hobby's:

- Computers & technologie
- Cloud & Al
- Fitness, voetbal, skaten
- Muziek & films